臺灣高雄地方法院刑事判決　　　　　　　94年度易字第1135號
公　訴　人　臺灣高雄地方法院檢察署檢察官
被　　　告　甲○○
上列被告因毒品危害防制條例案件，經檢察官聲請以簡易判決處
刑（94年度毒偵字第3439號），本院認不應以簡易判決處刑，改
依通常程序審理，並依簡式審判程序審理，判決如下：
    主  文
甲○○施用第二級毒品，累犯，處有期徒刑陸月，如易科罰金，
以參佰元折算壹日。
    事  實
一、甲○○於民國91年間施用毒品案件，經本院以91年度毒聲字
    第7674號裁定送觀察、勒戒後，認無繼續施用毒品之傾向，
    已於92年1 月9 日執行觀察、勒戒完畢釋放；復於93年間因
    違反毒品危害防制條例案件，經本院以93年度簡字第4683號
    判處有期徒刑5 月確定，並於93年11月17日易科罰金執行完
    畢；又於94年間因毒品危害防制條例案件，經本院於94年1
    月31日以94年度簡字第80號判處有期徒刑6 月，並於同年2
    月6 日將該判決送達於甲○○，且於同年3 月4 日確定。詎
    其仍不知悔改，於前開觀察、勒戒執行完畢釋放後5 年內，
    另基於施用第二級毒品甲基安非他命之犯意，於94年2 月16
    日上午7 時許，在高雄縣鳳山市○○路某網咖店內，以將甲
    基安非他命置入玻璃球內燒烤產生煙霧吸食之方式，施用第
    二級毒品甲基安非他命1 次。嗣經警通知其於同年月16日晚
    間9 時許至警局接受強制採尿送驗而查獲。
二、案經高雄縣政府警察局鳳山分局報請臺灣高雄地方法院檢察
    署檢察官聲請以簡易判決處刑。
      理  由
壹、程序方面：
一、按判決應宣示之，但不經言詞辯論之判決，不在此限，刑事
    訴訟法第224 條第1 項定有明文。又裁判製作裁判書者，除
    有特別規定外，應以正本送達於當事人、代理人、辯護人及
    其他受裁判之人，同法第227 條第1 項亦有明定。是裁判如
    經宣示者，於宣示時對外發生效力；如未經宣示、公告時，
    則於該裁判送達於當事人、代理人、辯護人或其他受裁判之
    人時，始對外發生裁判之效力。而經宣示之判決，於最後審
    理事實法院宣示判決後始行發生之事實，既非該法院所得審
    判，即為該案判決之既判力所不及，其既判力對於時間效力
    之範圍，固應以最後審理事實法院之宣示判決日為判斷之標
    準，因而經宣示得上訴於高等法院之第一審刑事判決，如未
    據上訴，其既判力之時點，固應至宣判之日。惟若第一審之
    判決，因未經言詞辯論，而未宣示及對外公告，嗣該判決送
    達後，因未上訴而確定，該判決因未經宣示及公告，應以其
    正本最先送達於當事人之時，對外發生效力，而以之為該判
    決確定既判力範圍之時點（最高法院90年度臺非字第243 號
    刑事判決要旨參照）。經查，被告前於93年10月19日下午6
    時45分許回溯24小時內之某時，在不詳地點施用第二級毒品
    甲基安非他命1 次，經檢察官聲請簡易判決處刑後，經本院
    於94年1 月31日以94年度簡字第80號刑事簡易判決判處有期
    徒刑6 月，該判決於94年2 月6 日送達被告，同年2 月26日
    送達檢察官，當事人均未上訴而於94年3 月4 日確定，然該
    刑事簡易判決因未經言詞辯論，而未對外宣示或公告，有該
    判決之送達證書附於該案卷可稽，並經本院調閱上揭卷宗肯
    認屬實。依前開說明該判決確定既判力之時點，應以該判決
    正本送達被告之94年2 月6 日為準。而本案被告施用第二級
    毒品甲基安非他命之犯行雖與前案犯罪時間緊接，且係觸犯
    構成要件相同之罪，然本案犯罪時間既係在前述判決之既判
    力時點之後，自不受該既判力效力所及，是本院自應予以審
    理，合先敘明。
二、本件被告所犯為死刑、無刑徒刑或最輕本刑為3 年以上有期
    徒刑以外之罪，其於準備程序中就被訴事實為有罪之陳述，
    經法官告知簡式審判程序之旨，並聽取公訴人之意見後，依
    刑事訴訟法第273 條之1 第1 項規定，裁定由受命法官獨任
    進行簡式審判程序。
二、實體方面：
一、右揭事實，業據被告甲○○於本院準備程序、審理中坦承不
    諱（見本院卷第15、24、36頁），且查：
  (一)被告經警採集尿液送請長榮大學檢驗結果，呈甲基安非他命
    陽性反應，此有該大學94年3 月4 日出具之濫用藥物尿液確
    認報告暨列管毒品人口尿液檢體採集送驗紀錄表各1 紙在卷
    可憑（見警卷第6 、7 頁）；且按甲基安非他命經口服投與
    後，約70% 於24小時內自尿液中排出，其尿液內甲基安非他
    命成分之檢出，與投與甲基安非他命份量、個人體質、檢測
    儀器之精密有關，通常採尿液是否呈陽性反應，應以投與後
    24小時所採為宜，此經行政院衛生署藥物食品檢驗局以（80
    ）藥檢壹字第044942號函釋明確，足認被告自白與事實相符
    ，應堪採信。
  (二)被告前於91年間施用毒品案件，經本院以91年度毒聲字第76
    7674號裁定送觀察、勒戒後，認無繼續施用毒品之傾向，已
    於92年1 月9 日執行觀察、勒戒完畢釋放之事實，有臺灣高
    等法院被告前案紀錄表及臺灣高雄地方法院檢察署刑案資料
    查註紀錄表各1 份在卷可稽。
  (三)綜上所述，被告於前開觀察、勒戒執行完畢釋放後，5 年內
    再犯毒品危害防制條例第10條第1 項、第2 項之罪，事證明
    確，應予論科。
三、查甲基安非他命分別係毒品危害防制條例第2 條第2 項第2
    款所稱之第二級毒品，不得持有、施用。核被告甲○○施用
    甲基安非他命之行為，係犯該條例第10條第2 項之施用第二
    級毒品罪。被告持有甲基安非他命後，進而施用，其持有之
    低度行為應為施用之高度行為所吸收，不另論罪。又被告於
    93年間因違反毒品危害防制條例案件，經本院以93年度簡字
    第4683號判處有期徒刑5 月確定，並於93年11月17日易科罰
    金執行完畢之事實，有臺灣高雄地方法院檢察署刑案資料查
    註紀錄表及臺灣高等法院被告前案紀錄表各1 份在卷可憑，
    其於5 年內再犯有期徒刑以上之本罪，為累犯，應依刑法第
    47條之規定加重其刑。爰審酌被告前曾因施用毒品，經觀察
    、勒戒後，及判決科刑後，仍不知悔改警惕，猶繼續施用毒
    品，本不宜寬貸，惟念本次犯行僅施用1 次，及其犯後坦承
    犯行，尚知悔悟，且施用毒品乃自戕行為，與對社會危害性
    等一切情狀，量處如主文所示之刑，並諭知易科罰金之折算
    標準，以資懲儆。
據上論斷，應依刑事訴訟法第452 條、第299 條第1 項前段、第
273 條之1 第1 項，毒品危害防制條例第10條第2 項，刑法第11
條前段、第47條、第41條第1 項前段，判決如主文。
本案經檢察官吳協展到庭執行職務。
中　　華　　民　　國　　94　　年　　8 　　月　　24　　日
                  刑事第一庭    法　官  廖純卿
以上正本證明與原本無異。
如不服本判決，應於判決送達後10日內，向本院提出上訴狀。
中　　華　　民　　國　　94　　年　　8 　　月　　25　　日
                                書記官  劉企萍
附錄法條：
毒品危害防制條例第10條第2項。
施用第二級毒品者，處3年以下有期徒刑。
